臺灣板橋地方法院刑事判決　　　　　　　　　　　　九十三年度簡上字第三七四號
　　上　訴　人　臺灣板橋地方法院檢察署檢察官
　　被　　　告　甲○○
右列上訴人因被告甲○○竊盜案件，不服本院九十三年度簡字第二五二五號，中華民
國九十三年六月九日第一審判決（聲請簡易判決處刑案號：九十三年度偵字第七六九
一號）提起上訴，暨移送併案審理（九十三年度偵字第一○○七二號），本院管轄第
二審合議庭判決如左：
    主      文
原判決撤銷。
甲○○連續竊盜，處有期徒刑陸月，累犯，如易科罰金，以佰元折算壹日。扣案之
鑰匙壹支沒收。
    事      實
一、甲○○前於民國九十年間犯竊盜、偽造文書等罪，經本院於九十一年二月七日以
    九十年度易字第三五三四號分別判處有期徒刑十月、四月，應執行有期徒刑一年
    ，並於九十一年三月十八日確定，於九十二年十二月四日縮刑期滿執行完畢。猶
    不知悔改，竟基於意圖為自己不法所有之概括犯意，先於九十三年四月二十三日
    凌晨二時六分許，在臺北縣蘆洲市○○街三五巷十四弄三號一樓前之屋簷下，見
    有丙○○放置該處置物格之鋁製材料，竟徒手竊得鋁條一支，適為丙○○發現，
    當場逮獲。繼又承前同一概括犯意，於九十三年五月二十五日凌晨一時許，在臺
    北縣蘆洲市○○街二八○號前，見乙○○○所有之車牌號碼ＭＦＥ–五七五號重
    型機車停放該處，竟以自備之鑰匙竊取之，得手後供己騎乘使用，嗣於同日凌晨
    二時四十分許，正騎乘該竊得之機車行經臺北縣蘆洲市○○路一二八巷六八號前
    時，為警發覺可疑而攔檢查獲，並扣得其所有供行竊所用之鑰匙一支。
二、案經臺北縣政府警察局蘆洲分局報請臺灣板橋地方法院檢察署檢察官偵查聲請簡
    易判決處刑暨移送併案審理。
    理      由
一、訊據被告甲○○對其於九十三年五月二十五日凌晨一時許，在臺北縣蘆洲市○○
    街二八○號前，以自備之鑰匙竊取車牌號碼ＭＦＥ–五七五號重型機車，得手後
    供己騎乘，並因而為警攔檢查獲之事實，業於警詢、偵查及審理中認罪自白，並
    經被害人乙○○○於警詢時指述詳明，又有乙○○○簽具之臺北縣政府警察局贓
    物認領保管單一件、贓物照片二幀附卷足佐，復有被告所有供行竊該機車所用之
    鑰匙一支扣案可證，足認此部分被告之自白與事實相符，犯行至臻明確。惟被告
    矢口否認有於九十三年四月二十三日凌晨二時六分許，在臺北縣蘆洲市○○街三
    五巷十四弄三號一樓前屋簷下之置物格，徒手竊得鋁條之犯行，辯稱：九十三年
    四月二十三日，伊在臺北縣蘆洲市○○路與友人喝酒，後來喝醉了，走到同市○
    ○街三五巷十四弄三號一樓前，就躺在馬路上要睡覺，並不知道有無竊取他人的
    物品云云。然查，被告確於九十三年四月二十三日凌晨二時六分許，在臺北縣蘆
    洲市○○街三五巷十四弄三號一樓前屋簷下之置物櫃，徒手竊取被害人丙○○放
    置該處之鋁製材料，並已自架上拿下好幾支鋁條，被發現時尚有一支鋁條拿在手
    上等情，業據證人即被害人丙○○於警詢時指述綦詳，繼於偵查中亦結證屬實，
    並有丙○○簽具之臺北縣政府警察局贓物認領保管單一件、臺北縣蘆洲市○○街
    三五巷十四弄三號一樓現場照片六幀附卷可稽，是被告此部分之竊盜犯行，亦屬
    灼然甚明。茲據卷附之酒精測試值單觀察，被告當日雖有喝酒實據，但以其在他
    人之置物櫃內選取價值非微之鋁條下架，又已持於手中管領支配等節，顯與其辯
    稱只是想在該處睡覺之情迥異，並不可信，足認被告上開所辯，要係圖卸飾詞，
    殊無可採，本件罪證明確，犯行洵堪認定。
二、核被告所為，係犯刑法第三百二十條第一項之竊盜罪。原聲請簡易判決處刑意旨
    雖未敘及被告於九十三年五月二十五日之竊盜犯行（九十三年度偵字第一○○七
    二號），然此部分經臺灣板橋地方法院檢察署檢察官提起上訴請求併案審理，核
    與已聲請簡易判決處刑之犯罪事實既具連續犯之裁判上一罪關係，應為聲請簡易
    判決處刑效力所及，本院自得併予審究。被告先後二次犯行，時間緊密，犯罪構
    成要件相同，顯係基於概括犯意為之，為連續犯，依刑法第五十六條規定，以一
    罪論，並加重其刑。查被告前於九十年間犯竊盜、偽造文書等罪，經本院於九十
    一年二月七日以九十年度易字第三五三四號分別判處有期徒刑十月、四月，應執
    行有期徒刑一年，並於九十一年三月十八日確定，於九十二年十二月四日縮刑期
    滿執行完畢，此有臺灣高等法院被告全國前案紀錄表在卷可按，其於有期徒刑執
    行完畢後五年內，再犯本案之罪，係屬累犯，應依刑法第四十七條規定加重其刑
    ，並依法遞加重之。原審以被告於九十三年四月二十三日之竊盜犯行罪證明確，
    予以論罪科刑，固非無見，然依前揭所述，被告既已竊得鋁條持於手中，而建立
    自己持有之支配關係，應論以竊盜既遂罪即為顯然，原審未察而逕以未遂犯論斷
    ，並依法減輕其刑，容有可議。況且就被告於九十三年五月二十五日之竊盜犯行
    ，原審未及審究，亦有未合，檢察官上訴意旨執此指摘原判決不當，核有理由，
    應由本院予以撤銷改判。茲審酌被告年值青壯，不思正道取財，貪慾圖便，犯罪
    所得非微，及犯罪後態度等一切情狀，量處如主文所示之刑，並諭知易科罰金之
    折算標準，以示懲儆。
三、扣案之鑰匙一支，為被告所有且供前揭犯罪所用之物，業據被告於審理時供認在
    卷，爰依刑法第三十八條第一項第二款規定，併予宣告沒收。
據上論斷，應依刑事訴訟法第四百五十五條之一第一項、第三項、第三百六十九條第
一項前段、第三百六十四條、第二百九十九條第一項前段，刑法第五十六條、第三百
二十條第一項、第四十七條、第四十一條第一項前段、第三十八條第一項第二款，罰
金罰鍰提高標準條例第一條前段、第二條，判決如主文。
本案經檢察官程秀蘭到庭執行職務
中　　　華　　　民　　　國　　九十三　　年　　　九　　　月　　　二　　　日
                                      臺灣板橋地方法院刑事第十四庭
                                          審判長法  官  趙  義  德
                                                法  官  絲  鈺  雲
                                                法  官  張  江  澤
右正本證明與原本無異。
本件不得上訴。
                                                書記官  吳  健  政
中　　　華　　　民　　　國　　九十三　　年　　　九　　　月　　　二　　　日
附錄本案論罪科刑法條全文：
刑法第三百二十條
意圖為自己或第三人不法之所有，而竊取他人之動產者，為竊盜罪，處五年以下有期
徒刑、拘役或五百元以下罰金。
意圖為自己或第三人不法之利益，而竊佔他人之不動產者，依前項之規定處斷。
前二項之未遂犯罰之。
